【裁判字號】    94,上易,637
【裁判日期】    950307
【裁判案由】    損害賠償
【裁判全文】
臺灣高等法院民事判決                 94年度上易字第637號
上  訴  人  甲○○（即華新汽車廣場）
訴訟代理人  陳德義律師
被 上 訴人  乙○○
訴訟代理人  林吉雄律師
上列當事人間損害賠償事件，上訴人對於中華民國94年6 月23日
臺灣桃園地方法院94年度訴字第24號第一審判決提起上訴，本院
於95年2月21日言詞辯論終結，判決如下：
    主  文
原判決除確定部分外廢棄。
上開廢棄部分，被上訴人在第一審之訴及假執行之聲請均駁回。
第一審（除確定部分外）及第二審訴訟費用由被上訴人負擔。
    事實及理由
一、被上訴人主張：被上訴人於民國89年11月21日以總價新台幣
    （下同 ）61萬8,000元向上訴人購買裕隆汽車製造股份有限
    公司（下稱裕隆公司）88年4月份製造出廠車號Z8-2789號之
    自用小客車（下稱系爭自小客車，交車後更換車號為3L-983
    9號 ），被上訴人於同年12月26日下午17時30分許，駕駛系
    爭自小客車行經台九線269公里北向車道時， 因煞車失靈撞
    擊護欄，引擎冒煙失火，致後車輪以前全燬，幸無人傷亡，
    系爭自小客車已無法修復，爰依買賣瑕疵擔保、不完全給付
    及消費者保護法第7條第1項、第3項、第8條第1項規定， 求
    為命上訴人給付被上訴人48萬9,300元及自原法院92年度訴
    字第1號事件之起訴狀繕本送達之翌日即92年1月9 日起算法
    定遲延利息【 被上訴人在原審係請求上訴人給付71萬8,000
    元（ 包括系爭自小客車損害61萬8,000元及精神慰撫金10萬
    元），經原審判命上訴人應給付被上訴人系爭自小客車損害
    48萬9,300元本息， 並駁回被上訴人其餘之訴，被上訴人就
    其敗訴部分未聲明上訴，已告確定，上訴人就其敗訴部分提
    起上訴】，並答辯聲明：上訴駁回。
二、上訴人則以：系爭自小客車係二手車，前車主均定期保養，
    車況良好，並無煞車系統故障情形，且上訴人於交車予被上
    訴人前已維修保養並更新煞車來令片，煞車並無問題。被上
    訴人購買系爭自小客車時距出廠時間已1年8個月，自購買後
    至發生本件事故又經過1個多月， 且本件事故發生原因多端
    ，縱係煞車失靈所致，亦難歸責於上訴人。又系爭自小客車
    設計上是否有瑕疵，應係生產、製造商裕隆公司之責任，與
    上訴人無涉，上訴人亦無從得知並防免，上訴人應無損害賠
    償責任等語，資為抗辯，並上訴聲明：(一)原判決不利於上訴
    人部分廢棄。(二)上開廢棄部分，被上訴人在第一審之訴及假
    執行之聲請均駁回。
三、被上訴人主張伊於89年11月21日以61萬8,000元向上訴人購
    買系爭自小客車，伊駕駛系爭自小客車於上開時、地撞擊護
    欄，引擎冒煙起火，後車輪以前全燬，無法修復等情，業據
    提出訂購合約書、完稅證照及道路交通事故調查報告表為證
    （原審卷9-11頁），且為上訴人所不爭執，自堪信為真實。
四、被上訴人另主張系爭自小客車係因煞車失靈致撞擊護欄而失
    火燒燬，上訴人應依買賣瑕疵擔保、不完全給付及消費者保
    護法第7條第1項、第3項、第8條第1 項規定負損害賠償責任
    云云，則為上訴人所否認，並以前開情詞置辯。經查被上訴
    人主張系爭自小客車於行駛時發生煞車失靈乙節，固據提出
    社團法人中華民國汽車消費者保護協會鑑定報告為證（原審
    卷15-2 3頁），惟查該鑑定報告稱系爭自小客車煞車碟圓盤
    雖已多年生鏽，但刮起生鏽部分圓盤顏色乃呈白色，顯然當
    時煞車已失靈。如有煞車，煞車碟圓盤受到磨擦塊（即俗稱
    來令片）重大夾壓煞車碟圓盤，圓盤應有燒焦之淡藍色，可
    斷定此車當時沒有煞車之現象（可謂煞車失靈）等語（原審
    卷19-20頁），然系爭小客車自88年4月出廠，距89年11月21
    日出賣與被上訴人，已1年7個月，行駛逾3萬公里， 且自上
    訴人交予被上訴人使用， 迄發生本件事故又經過1個多月，
    而本件事故係發生在被上訴人自桃園駕車至花蓮旅遊後之返
    回途中，期間被上訴人當有使用煞車，且被上訴人亦自陳使
    用1個月餘有使用煞車（本院卷74頁）， 則系爭自小客車煞
    車碟圓盤顏色理應出現淡藍色，該鑑定報告稱系爭自小客車
    煞車碟圓盤顏色仍呈白色，已有疑問；另參以(1)系爭自小客
    車沒有煞車現象之原因不一，未踩煞車及煞車失靈均為原因
    ，然該鑑定報告認定「當時沒有煞車之現象（可謂煞車失靈
    ）」並未附具理由，嗣經本院函請該協會說明如此認定之理
    由為何，該協會亦未能說明（本院卷28、30-32頁）； (2)原
    法院另案審理被上訴人就本件事故訴請華德汽車有限公司損
    害賠償事件（92年度訴字第17號）時曾函請財團法人車輛研
    究測試中心鑑定系爭自小客車起火原因，經該中心函覆稱「
    本中心雖已建立部分車輛及零組件相關檢測服務之能量，惟
    車輛系統含括層面極廣，故本中心在未建立本案相關鑑定技
    術情況下無法協助鑑定」等語（本院卷73頁）；(3)被上訴人
    在上開事件審理時陳稱「停下來約十分鐘後才聽到三聲爆炸
    聲，再起火燃燒」等語（本院卷75頁）；(4)系爭自小客車前
    車主均定期保養， 並於出售前1個月即89年10月22日定期更
    換前煞車片，有元隆汽車股份有限公司桃園廠交修單明細查
    詢可稽（本院卷35-43頁）等情， 自難僅憑上開鑑定報告遽
    認系爭自小客車起火原因係因煞車失靈所致。至道路交通事
    故調查報告表記載之肇事經過係依據被上訴人之陳述而為（
    原審卷11頁），亦難據為認定系爭自小客車起火原因係因煞
    車失靈所致。此外，被上訴人復不能舉證其他證明系爭自小
    客車起火原因係因煞車失靈所致，是被上訴人主張上訴人出
    賣之系爭自小客車有煞車失靈之瑕疵存在，致伊發生本件事
    故，上訴人應依買賣瑕疵擔保、不完全給付及消費者保護法
    負損害賠償責任云云，並不可採。
五、從而，被上訴人依買賣瑕疵擔保、不完全給付及消費者保護
    法第7條第1項、第3項、第8條第1項規定， 請求上訴人給付
    48萬9,300元及法定遲延利息部分，自屬不應准許。
    原審就上開不應准許部分為上訴人敗訴之判決，自有未合。
    上訴論旨指摘原判決此部分為不當，求予廢棄改判，為有理
    由。
六、兩造其餘之攻擊或防禦方法及未經援用之證據，經本院斟酌
    後，認為均不足以影響本判決之結果，自無逐一詳予論駁之
    必要，併此敘明。
七、據上論結，本件上訴為有理由，依民事訴訟法第450條、 第
    78條，判決如主文。
中    華    民    國    95    年    3     月    7     日
                  民事第十三庭審判長法  官  陳昆煇
                                    法  官  李錦美
                                    法  官  陳駿璧
正本係照原本作成。
不得上訴。
中    華    民    國    95    年    3     月    8     日
                                    書記官  黃  愛


司法院資訊處製作；財團法人民間司法改革基金會備份。
